臺灣新竹地方法院刑事判決　　　　　　　　　　　　　　九十三年度交訴字第一號
　　公　訴　人　臺灣新竹地方法院檢察署檢察官
　　被　　　告　甲○○
　　　　　　　　丁　○
右列被告因公共危險案件，經檢察官提起公訴（九十二年度偵字第三六一五號），本
院依簡式審判程序判決如左：
    主  文
甲○○共同駕駛動力交通工具肇事，致人傷而逃逸，處有期徒刑玖月，緩刑年，緩
刑期內付保護管束。
丁○共同駕駛動力交通工具肇事，致人傷而逃逸，處有期徒刑捌月，緩刑年，緩刑
期內付保護管束。
    事  實
一、甲○○於民國九十二年六月二十五日凌晨四時許，騎乘其所有之車號ＡＸＹ—四
    ０二號重型機車附載丁○，沿新竹市○○路，由西向東行駛，於同日凌晨四時五
    十分許，行經新竹市○○路五號前市區道路，理應注意行車時應依當地速限每小
    時五十公里之速度行駛，並隨時注意車前狀況，以避免煞避不及而發生危險，而
    依當時情形又無不能注意之情事，竟疏未注意貿然以七、八十公里之時速高速行
    駛，適有年近七十之丙○○○亦違規徒步橫越自由路，甲○○見狀後因煞避不及
    而當場在內線道上撞擊丙○○○，丙○○○當場昏迷，並受有左肋骨、骨盆骨、
    右食指骨折及肺部挫傷、腦震盪等傷害（過失傷害部分已經丙○○○撤回告訴後
    ，經檢察官另為不起訴處分確定），甲○○亦因此摔落在地。甲○○、丁○二人
    見丙○○○受傷倒地後，竟僅因一時心中害怕，為脫免刑責，竟共同基於肇事逃
    逸犯意之聯絡與行為之分擔，由丁○將甲○○扶起後，非但未上前查看丙○○○
    之傷勢，反而換由丁○騎乘機車附載車禍跌倒後較為虛弱之甲○○，一同加速由
    自由路往民族路方向逃逸。嗣經目擊民眾發現追趕丁○、甲○○二人並記下車號
    後，報警查獲丁○、甲○○二人。
二、案經丙○○○告訴新竹市警察第二分局報告臺灣新竹地方法院檢察署檢察官偵查
    起訴。
    理  由
一、本件被告丁○、甲○○二人所犯均係肇事逃逸之公共危險罪，並非死刑、無期徒
    刑、最輕本刑為三年以上有期徒刑之罪，或高等法院管轄第一審之案件，被告二
    人於本院行準備程序進行中，就被訴事實均為有罪之陳述，經本院合議庭認合於
    修正後刑事訴訟法第二百七十三條之一之規定，裁定進行簡式審判程序，合先敘
    明。
二、訊據被告丁○、甲○○二人對於上開在被告甲○○騎乘機車肇事致被害人丙○○
    ○受傷後，竟仍由被告丁○騎乘機車附載被告甲○○一同加速逃離現場之事實，
    業已於本院審理時均坦承不諱在卷，而被害人丙○○○確實因受此撞擊而當場受
    有左肋骨、骨盆骨、右食指骨折及肺部挫傷、腦震盪等傷害，有衛生署新竹醫院
    出具之住院診斷證明書一紙附於偵查卷第二二頁可憑，並與目擊證人（詳卷）於
    偵查中證述：我當時正好開車從東光路橋下來沿自由路行駛，看到前方機車上有
    二個人跌倒後起來扶車，然後他們就從民族路騎得很快地逃跑，我再往前行駛後
    看到一名婦人跌倒在地，地上還有一灘血，我意識到這可能是車禍肇事，於是我
    就轉頭去追，後來在經國路、東大路口追上他們二人，我問騎車的人是否有撞到
    人，他們看起來蠻緊張地回答說沒有，我就記下他們的車號再回到車禍現場告訴
    處理的警員，警員告訴我說應該是這個車號沒有錯，他說因為另一位目擊者也是
    提供這個車號等語（見偵查卷第四一、四二頁，九十二年九月三日訊問筆錄）相
    符，復有警員曾志偉所提供之目擊者留下之車號字條一張、道路交通事故現場圖
    、道路交通事故調查報告表（一）、（二）及現場照片十四幀等分別附於偵查卷
    第三十、十二至二一頁可佐，被告二人之自白核與事實相符，本件事證已臻明確
    ，被告二人肇事逃逸之犯行洵堪認定，應予依法論科。
二、核被告甲○○、丁○二人所為，均係犯刑法第一百八十五條之四之駕駛動力交通
    工具肇事，致人受傷而逃逸罪。被告甲○○、丁○二人間就上開犯行，有犯意之
    聯絡及行為之分擔，均為共同正犯。爰審酌被告二人年紀輕輕，先因騎車不慎而
    撞到被害人後，僅因擔心自己或朋友可能負擔刑責而無視於已被撞在地的老人家
    生命安危，竟均未查看被害人傷勢而共同騎車逃逸，幸有目擊者出面始能查出肇
    事者，而被告甲○○於肇事後，因態度較為良好，已獲得被害人之原諒並撤回過
    失傷害之告訴，且考量二人之品行、生活狀況、智識程度、犯罪情節、犯罪所生
    之損害與犯罪後之態度等一切情狀，分別量處如主文所示之刑，以資警惕。末查
    ，被告二人前均未曾受有期徒刑以上刑之宣告，有臺灣新竹地方法院檢察署刑案
    資料查註紀錄表及臺灣高等法院被告全國前案紀錄表等在卷足參，渠等經本次偵
    、審過程之教訓，今後當知警惕，信均無再犯之虞，本院認前開對其所宣告之刑
    ，均以暫不執行為適當，爰併各諭知緩刑三年，以勵自新，又因被告二人均甫滿
    二十歲，爰併均諭知應於緩刑期間交付保護管束，以觀後傚。
三、據上論斷，應依刑事訴訟法第二百七十三條之一第一項、第二百九十九條第一項
    前段，刑法第二十八條、第一百八十五條之四、第七十四條第一款、第九十三條
    第一項，判決如主文。
本案經檢察官乙○○到庭執行職務。
中      華      民      國    九十三    年      三      月     十一     日
                                      臺灣新竹地方法院刑事第二庭
                                          法  官  遲  中  慧
右正本證明與原本無異。
如不服本判決，應於判決送達後十日內向本院提出上訴狀( 應附繕本 )，上訴於臺灣
高等法院。
                                          書記官  江  靜  玲
中      華      民      國    九十三    年      三      月     十一     日
附錄本案論罪科刑法條全文：
刑法第一百八十五條之四
駕駛動力交通工具肇事，致人死傷而逃逸者，處六月以上五年以下有期徒刑。
